【裁判字號】    92,附民緝,21
【裁判日期】    921127
【裁判案由】    偽造文書等
【裁判全文】
臺灣高雄地方法院刑事附帶民事訴訟判決            九十二年度附民緝字第二一號
    原      告  富邦商業銀行股份有限公司
    法定代理人  乙○○
    訴訟代理人  丙○○
    被      告  甲○○
右列被告因偽造文書等案件（本院九十二年度訴緝字第一七八號），經原告提起附帶
民事訴訟，請求損害賠償，本院判決如左：
    主  文
被告應給付原告新台幣貳拾肆萬玖仟玖佰柒拾玖元及自民國九十二年十月二十九日起
至清償日止按年息百分之五計算之利息。
原告以新台幣捌萬參仟元為被告供擔保後，得假執行。
    事  實
甲、原告方面：
一、聲明：求為判決被告應給付原告新台幣（下同）二十四萬九千九百七十九元，及
    自起訴狀繕本送達之翌日起，至清償日止按年息百分之五計算之利息，並願供擔
    保請求宣告假執行。
二、陳述：
    被告甲○○於民國八十八年五月間，基於不法所有之概括犯意，陸續以訴外人王
    教民、熊運德之名義，持其二人之身分證件資料，偽冒填具信用卡申請書，並於
    申請書上偽簽王教民及熊運德之署名，使原告富邦商業銀行股份有限公司（下稱
    富邦銀行）陷於錯誤，以為是王教民及熊運德二人所申請，而依約核發0000
    000000000000號及0000000000000000號信用卡予
    被告，被告得卡後陸續持上開信用卡前往特約商店刷卡消費，致原告受有代墊款
    二十四萬九千九百七十九元予特約商店之損害。按因故意不法侵害他人權利者，
    應負損害賠償責任，民法第一百八十四條第一項定有明文，本件被告既屬故意不
    法侵害原告之權利，被告對此原告所受之損害，自應負損害賠償責任，爰請求被
    告給付二十四萬九千九百七十九元及自起訴狀繕本送達之翌日起，按年息百分之
    五計算之利息，原告並願供擔保，請准為假執行之宣告。
三、證據：提出信用卡申請書影本二紙、信用卡消費明細表影本六紙為證，餘均引用
    本院九十二年度訴緝字第一七八號刑事卷宗內之證據資料。
乙、被告方面：
一、未為任何聲明及陳述。
二、證據：引用本院九十二年度訴緝字第一七八號刑事卷宗內之證據資料。
    理  由
一、按附帶民事訴訟，應與刑事訴訟同時判決，刑事訴訟法第五百零一條定有明文。
    惟本條規定係屬訓示規定，非謂附帶民事訴訟於刑事訴訟後，訴訟繫屬即歸消滅
    ，倘原審尚未對於附帶民事訴訟為判決，仍得再行裁判（最高法院二十六年鄂附
    字第二號判例參照），故本院對九十二年度訴緝字第一七八號刑事訴訟案件於九
    十二年十月二十三日判決後，原告所提起之本件附帶民事訴訟既未經判決，揆諸
    前開說明，自應另就本件附帶民事訴訟為裁判，合先敘明。
二、次按附帶民事訴訟之判決，應以刑事訴訟判決所認定之事實為據，刑事訴訟法第
    五百條前段定有明文。本件原告富邦銀行起訴主張被告甲○○基於不法所有之概
    括犯意，陸續以訴外人王教民、熊運德之名義，持其二人之身分證件資料，偽冒
    填具信用卡申請書，並於申請書上偽簽王教民及熊運德之署名，使原告陷於錯誤
    ，以為是王教民及熊運德二人所申請，而依約核發0000000000000
    000號及0000000000000000號信用卡予被告，被告得卡後陸
    續持上開信用卡前往特約商店刷卡消費，致原告受有代墊款二十四萬九千九百七
    十九元予特約商店損害之事實，業據本院九十二年度訴緝字第一七八號刑事判決
    判處被告罪刑在案，並有信用卡申請書影本二紙及信用卡消費明細表影本六紙為
    證，原告主張之事實自堪信為真實。
三、因故意不法侵害他人權利者，負損害賠償責任，民法第一百八十四條第一項前段
    定有明文，本件被告既有前揭犯罪事實致原告受有損害，自應負賠償之責，是原
    告訴請被告賠償，自屬有據。本件被告既有行使偽造私文書及詐欺行為，致原告
    受有二十四萬九千九百七十九元金錢損害之事實，從而原告依上開法律關係，請
    求被告應給付原告上開金額，及自起訴狀繕本送達之翌日起，即九十二年十月二
    十九日起至清償日止，按年息百分之五計算之利息，為有理由，應予准許。
四、原告陳明願供擔保，請求宣告假執行，經核於法並無不合，爰酌定相當之擔保金
    額併予准許。
據上論斷，應依刑事訴訟法第五百零二條第二項、第四百九十一條第十款、民事訴訟
法第三百九十條第二項，判決如主文。
中      華      民      國     九十二     年     十一     月   二十七   日
                                臺灣高雄地方法院刑事第四庭
                                      法  官    李代昌
右正本證明與原本無異。
對於本判決如不服非對刑事判決上訴時，不得上訴，並應於送達後十日內，向本院提
出上訴狀。
                                      書記官    吳月華
中    華      民      國     九十二     年     十二     月     一     日


司法院資訊處製作；財團法人民間司法改革基金會備份。
